臺灣高雄地方法院刑事裁定
111年度單聲沒字第72號
聲  請  人  臺灣高雄地方檢察署檢察官
被      告  王嘉慧


上列聲請人因被告違反商標法案件，聲請宣告沒收（111年度執
聲字第546號），本院裁定如下：
    主  文
扣案如附表所示之物均沒收。
    理  由
一、聲請意旨略以：被告王嘉慧違反商標法案件，經檢察官為緩
    起訴處分確定，惟扣案如附表所示之物，俱為侵害商標權之
    物品，爰依刑事訴訟法第259條之1規定，聲請單獨宣告沒收
    等語。
二、按侵害商標權、證明標章權或團體商標權之物品或文書，不
    問屬於犯罪行為人與否，沒收之。犯罪所得，屬於犯罪行為
    人者，沒收之，商標法第98條、刑法第38條之1第1項前段分
    別定有明文。又按違禁物或專科沒收之物得單獨宣告沒收。
    檢察官依第253條或第253條之1為不起訴或緩起訴之處分者
    ，對刑法第38條第2項、第3項之物及第38條之1第1項、第2
    項之犯罪所得，得單獨聲請法院宣告沒收，刑法第40條第2
    項、刑事訴訟法第259條之1亦有明定。
三、經查：
㈠、被告前因違反商標法案件，其中販賣如附表編號1至4所示之
    仿冒商標商品部分，經臺灣高雄地方檢察署檢察官以109年
    度偵字第22174號為緩起訴處分確定，且期滿未經撤銷；另
    涉嫌販賣如附表編號5至6所示之仿冒商標商品部分，則經同
    署檢察官以被告犯罪嫌疑不足而為不起訴處分確定，有上開
    不起訴處分書、緩起訴處分書、執行緩起訴處分命令通知書
    及報告書附卷可憑。而本案扣得如附表編號1至6所示之物，
    經鑑定結果分別係仿冒英商艾須特貝克戴維斯有限公司、英
    商一號娛樂英國有限公司、日商連股份有限公司、日商三麗
    鷗股份有限公司商標之物品，有貞觀法律事務所出具之鑑定
    報告書1份、萬國法律事務所出具之侵害商標權真仿品比對
    報告2份（見警卷第42、49、72頁）在卷可稽，且依民國105
    年12月15日商標法第98條修正理由：「商標侵權物品雖非屬
    刑法第38條第1項之違禁物，然其性質不宜任令在外流通，
    若刪除現行條文絕對義務沒收之特別規定，回歸適用刑法規
    定，為沒收時尚須確認該等物品之權利歸屬及正當事由取得
    等事實，增加依職權沒收之舉證與認定程序，並可能發還所
    有人而再度回流市場，將有礙取締仿冒之成效，爰維持絕對
    義務沒收之規定」，從而附表編號5至6所示之物雖均係被告
    自用，然該扣案物品既屬仿冒商標商品，揆諸前開規定及修
    正理由，仍應依商標法第98條及刑法第40條第2項規定宣告
    沒收。是以，聲請人聲請沒收如附表編號1至6所示之侵害商
    標權之物品，均屬有據，應予准許。
㈡、另扣案如附表編號7所示之現金新臺幣（下同）340元，係被
    告因販賣仿冒商標商品所獲之犯罪所得，業據其於警詢時供
    承在卷（見警卷第6頁），並將該等款項交警扣押，有內政
    部警政署保安警察第二總隊刑事警察大隊偵三隊扣押筆錄、
    扣押物品目錄表等件（見警卷第8至11頁）附卷可憑，亦應
    依刑法第38條之1第1項前段規定宣告沒收（其中部分金額係
    員警因蒐證支付予被告費用，依刑法第38條之3規定意旨，
    仍不影響權利人原來可以主張之權利）。至於被告雖與商標
    權人英商一號娛樂英國有限公司、英商艾須特貝克戴維斯有
    限公司達成和解，且被告亦賠償共3萬元予上開商標權人公
    司等情，有陳報狀及和解契約書等件（見偵卷第35至37頁）
    在卷可佐，然尚有其他商標權人並未與被告和解，但同樣遭
    受損失，且以本案扣案仿冒商標商品之數量、認定販賣之時
    間，認諭知沒收扣案之款項，並不會使被告面臨重複追償之
    不利益，並無過苛之虞，同併說明。綜上，本件聲請人聲請
    沒收上開扣押物品，均屬有據，應予准許。
據上論斷，應依刑事訴法第455條之36第2項、第259條之1，商標
法第98條，刑法第38條之1第1項前段、第40條第2項，裁定如主
文。
中　　華　　民　　國　　111 　年　　7 　　月　　13　　日
　　　　　　　　　刑事第十四庭  法　官　呂明燕
以上正本證明與原本無異
如不服本裁定，應於送達後5日內，向本院提出抗告狀。
中　　華　　民　　國　　111 　年　　7 　　月　　14　　日
                                書記官  蔡靜雯
附表：
編號 扣案物品名稱 數量 1 仿冒英商艾須特貝克戴維斯有限公司、英商一號娛樂英國有限公司Peppa Pig商標圖樣之地墊 3件 2 仿冒英商艾須特貝克戴維斯有限公司、英商一號娛樂英國有限公司Peppa Pig商標圖樣之指甲貼 9件(含員警蒐證購得2件) 3 仿冒英商艾須特貝克戴維斯有限公司、英商一號娛樂英國有限公司Peppa Pig商標圖樣之零錢包 3件(含員警蒐證購得1件) 4 仿冒日商連股份有限公司熊大商標圖樣之地墊 6件 5 仿冒日商三麗鷗股份有限公司Hello Kitty商標圖樣之包裝袋 711件 6 仿冒日商三麗鷗股份有限公司雙子星商標圖樣之包裝紙 200件 7 現金（新臺幣） 340元